臺灣士林地方法院民事判決　　　　　　 96年度重訴字第165號
原　　　告　甲○○
訴訟代理人　連復淇律師
被　　　告　乙○○
　　　　　　　　　　　　樓
　　　　　　　　　　　　4
上列當事人間請求清償借款事件，本院於96年8 月23日言詞辯論
終結，判決如下：
    主  文
被告應給付原告新臺幣貳佰萬元及自民國九十六年八月二十三日
起至清償日止，按週年利率百分之五計算之利息。
訴訟費用新臺幣貳萬零捌佰元由被告負擔。
本判決於原告以新臺幣陸拾柒萬元供擔保後，得假執行。被告如
為原告供擔保金新臺幣貳佰萬元，得免為假執行。
    事  實  及  理  由
一、原告起訴主張：被告於民國81年下半年間向伊借款新臺幣（
    下同）200 萬元，屢向被告催討，均未獲置理，爰依消費借
    貸契約請求被告返還欠款等情。並聲明：(一)如主文第1 項所
    示；(二)願供擔保請准宣告假執行。
二、被告則以：伊確於81年間向原告借款200 萬元，未約定清償
    期，伊因無力清償，故迄未清償等語置辯。並聲明：(一)原告
    之訴駁回；(二)如受不利判決，願供擔保請准宣告免假執行。
三、原告主張被告於81年間向其借款200 萬元，迄未清償之事實
    ，業據提出借據為證，並為被告所自認，自堪憑信。
四、按借用人應於約定期限內，返還與借用物種類、品質、數量
    相同之物，未定返還期限者，借用人得隨時返還，貸與人亦
    得定一個月以上之相當期限，催告返還；遲延之債務，以支
    付金錢為標的者，債權人得請求依法定利率計算之遲延利息
    ，民法第478 條、第233 條第1 項前段分別定有明文。次按
    民法第478 條所謂貸與人得定一個月以上之相當期限催告返
    還，非謂貸與人之催告必須定有期限，只須貸與人有催告之
    事實，而催告後已逾一個月以上相當期限者，即認借用人有
    返還借用物之義務。又起訴狀繕本之送達，自可認貸與人已
    對借用人為催告（最高法院73年臺抗字第413 號判例、70年
    臺上字第2011號判例參照）。經查，被告於81年間向原告借
    款200 萬元迄未清償，已如上述，兩造間之消費借貸契約雖
    未訂有清償期，惟本件起訴狀繕本已於96年4 月13日送達被
    告，有送達回證在卷為憑，則迄本院96年8 月23日言詞辯論
    終結時已逾1 個月以上，揆諸上開說明，原告自得請求被告
    返還借款及法定遲延利息。從而，原告請求被告給付200 萬
    元，及自96年8 月23日起至清償日止，按週年利率5%計算之
    利息，為有理由，應予准許。
五、兩造陳明願供擔保請為宣告假執行或免為假執行，經核均與
    規定相符，爰分別酌定相當之擔保金額予以宣告。
六、據上論結，本件原告之訴為有理由，依民事訴訟法第78條、
    第390 條第2 項、第392 條第2 項，判決如主文。
中　　華　　民　　國　　96　　年　　9     月　  6 　　日
                  民事第二庭  法  官  方彬彬
以上正本證明與原本無異。
如對本判決上訴須於判決送達後20日內向本院提出上訴狀。
中　　華　　民　　國　　96　　年　　9     月　  7　　 日
                              書記官  王玉雙
